臺灣高雄地方法院刑事判決　　　　　　　　　　　　　　九十四年度訴字第四三號
　　公　訴　人　臺灣高雄地方法院檢察署檢察官
　　被　　　告　甲○○　男　三.
右列被告因違反毒品危害防制條例案件，經檢察官提起公訴（九十三年度毒偵字第五
六四九號），嗣因被告就被訴事實為有罪之陳述，經本院告知簡式審判程序意旨，並
聽取公訴人及被告之意見後，本院合議庭裁定由受命法官獨任依簡式審判程序審理，
判決如左：
    主  文
甲○○連續施用第一級毒品，處有期徒刑壹年貳月。扣案之注射針筒壹支及殘渣袋壹
只均沒收銷燬之。
    事  實
一、甲○○前因違反肅清煙毒條例案件，經台灣高等法院高雄分院以八十七年度上訴
    字判決判處有期徒刑三年五月確定，於民國九十年四月二十七日縮短刑期假釋出
    監（縮刑期滿日為九十一年五月十五日），詎其於假釋期間內復行施用毒品，上
    開假釋遂經撤銷，再於九十三年五月七日縮短刑期假釋出監（縮刑期滿日期為九
    十三年七月三十一日，未構成累犯）。
二、甲○○另因施用毒品案件，經本院八十七年度毒聲字第二七二號裁定送觀察、勒
    戒後，認有繼續施用毒品之傾向，而以八十七年度毒聲字第六二九號裁定令入戒
    治處所強制戒治一年，再以八十七年度毒聲第三八０六號裁定停止戒治，所餘期
    間付保護管束，嗣因前開停止戒治期滿未經撤銷，視為強制戒治執行完畢，由臺
    灣高雄地方法院檢察署檢察官於八十八年七月二十六日以八十八年度戒毒偵字第
    一一四為不起訴處分確定；又於九十年間更行施用毒品，除據臺灣高雄地方法院
    檢察署檢察官分別以九十年度毒偵字第五二八一號、九十一年度毒偵字第二八一
    一號提起公訴，業經本院九十年度訴字第三一三一號與九十一年度易字第二三九
    四號判決各判處有期徒刑一年、七月，並以九十一年度聲字第三０四一號裁定應
    執行有期徒刑一年五月外，另由本院九十年度毒聲字第七０八八號裁定令入戒治
    處所施以強制戒治一年，復以九十一年度毒聲字第一八二六號裁定停止戒治，所
    餘期間付保護管束（指揮書執畢日期為九十一年十一月二十三日），而於九十一
    年四月二十六日予以釋放，並接續執行前開徒刑，於九十三年五月七日因縮短刑
    期假釋而釋放。詎其猶不知悛悔，復基於施用第一級毒品海洛因之概括犯意，於
    前開強制戒治執行完畢釋放後五年內，自九十三年六月中旬某日起至同年九月二
    十日止，在其位於高雄縣阿蓮鄉○○路八二八號住處房間內，以將海洛因摻水後
    、再以針筒注射之方式，連續施用第一級毒品海洛因多次。嗣於九十三年九月二
    十一日十六時三十分許，為警持本院核發之搜索票前往其上開住處而查獲，並經
    其同意後採尿送驗，始查悉上情。另扣得甲○○所有之注射針筒一支及殘渣袋一
    只。
三、案經高雄縣政府警察局湖內分局報請台灣高雄地方法院檢察署檢察官偵查起訴。
    理  由
一、本件被告甲○○係犯毒品危害防制條例第十條第一項之施用第一級毒品罪，其法
    定刑為死刑、無期徒刑、最輕本刑為三年以上有期徒刑以外之罪，於準備程序進
    行中，被告就被訴事實為有罪之陳述，由受命法官告知簡式審判程序之要旨並聽
    取其與公訴人之意見，經被告同意適用簡式審判程序後，本院亦認無不得或不宜
    改依簡式審判程序進行之處，爰依刑事訴訟法第二百七十三條之一第一項、第二
    百八十四條之一規定，本院合議庭裁定裁定本件由受命法官獨任進行簡式審判程
    序，合先敘明。
二、右揭事實，業據被告坦承不諱，並有高雄縣政府警察局湖內分局煙毒、麻藥案件
    嫌犯代號與真實姓名對照表、高雄縣政府衛生局九三煙檢字第二一六八號煙毒尿
    液檢驗成績書及臺灣高雄醫學大學附設中和紀念醫院九十三年十一月二十日九三
    一一—三五三號檢驗報告各一件在卷可稽，另扣得被告所有之注射針筒一支及殘
    渣袋一只可資佐證。又上開注射針筒及殘渣袋經送請臺灣高雄醫學大學附設中和
    紀念醫院鑑定之結果，亦均呈現第一級毒品海洛因之陽性反應，有卷附該院九十
    三年十一月二十三日九三一一—四０六號、九十四年一月十八日九四０一—二四
    九號檢驗報告各一份可佐，足徵被告之自白核與事實相符，堪予採信。另查，被
    告前因施用毒品案件，經本院裁定送觀察、勒戒後，認有繼續施用毒品之傾向，
    再以裁定令入戒治處所強制戒治一年，嗣由本院裁定停止戒治，所餘期間付保護
    管束，且因停止戒治期滿未經撤銷，視為強制戒治執行完畢，由臺灣高雄地方法
    院檢察署檢察官以八十八年度戒偵字第一一四為不起訴處分確定；又於九十年間
    再因施用毒品案件，除據臺灣高雄地方法院檢察署檢察官提起公訴，業經本院分
    別判處有期徒刑一年、七月確定，再裁定應執行有期徒刑一年五月確定外，另由
    本院裁定令入戒治處所施以強制戒治，復經裁定停止戒治，於九十一年四月二十
    六日予以釋放，所餘期間付保護管束，並接續他案徒刑而為執行，嗣於九十三年
    五月七日因縮短刑期假釋而釋放等情，有臺灣高等法院被告全國前案紀錄表及本
    院被告院內索引卡紀錄表各一份附卷可參，足認被告確於前開強制戒治執行完畢
    釋放後、五年內再犯毒品危害防制條例第十條第一項施用第一級毒品海洛因之罪
    。職是，本件事證明確，被告犯行洵堪認定，自應依法論科。
三、查海洛因係毒品危害防制條例第二條第二項第一款所定之第一級毒品，依法不得
    持有、施用及販賣。核被告甲○○所為，係犯毒品危害防制條例第十條第一項之
    施用第一級毒品罪。其施用第一級毒品海洛因前後分別持有海洛因之低度行為，
    應為施用之高度行為所吸收，均不另論罪。又被告多次施用第一級毒品海洛因，
    時間緊接，且犯罪基本構成要件相同，顯係基於概括犯意反覆為之，應依連續犯
    之規定論以一罪，並加重其刑。爰審酌被告前因施用毒品案件，屢經觀察勒戒、
    強制戒治及法院科刑判決後，竟再為本件施用毒品犯行，足見其惡習已深，且戒
    絕毒癮之意志不堅，未能體悟施用毒品對自己、家人造成之傷害及社會之負擔，
    自屬可議；惟念其於犯後態度良好，並能坦承犯行及施用毒品本質上係屬戕害自
    身健康之行為，尚未直接危害他人，反社會性之程度應屬較低等一切情狀，量處
    如主文所示之刑，以資懲儆。另扣案被告使用過之注射針筒一支及殘渣袋一只，
    經檢驗結果均呈海洛因之陽性反應，業如前述，因其內殘餘毒品已無法析離，應
    將之同視為第一級毒品無訛，從而不問屬於犯人與否，爰依毒品危害防制條例第
    十八條第一項前段規定沒收銷燬之。
據上論斷，應依刑事訴訟法第二百七十三條之一第一項、第二百九十九條第一項前段
，毒品危害防制條例第十條第一項、第十八條第一項前段，刑法第十一條、第五十六
條，判決如主文。
中　　　華　　　民　　　國　　　九十四　　年　 　二　 　月　    十六  　日
                                  臺灣高雄地方法院刑事第十七庭
                                      法  官  陳明呈
右正本證明與原本無異。
如不服本判決，應於收受送達後十日內向本院提出上訴書狀。
　　　　　　　　　　　　　　　　　　　書記官  林明忠
中　　　華　　　民　　　國　　九十四　　年　　　二　　　月　　 十六 　　日
附錄本判決論罪科刑之法條：
毒品危害防制條例第十條
施用第一級毒品者，處六月以上五年以下有期徒刑。
施用第二級毒品者，處三年以下有期徒刑。
